# 委托贷款核算及报表列示问题

提问人：mdzcpa 时间：2020-06-17 07:16:29
新金融工具准则 22 号应用指南中关于新准则应用的会计科目中，有“贷款”科目，说明中没有非金融企业可以改为“委托贷款”的描述，是不是非金融企业的委托贷款是不是不再设置“委托贷款”科目，而是在“债权投资”科目核算？请版主等专家赐教，谢谢！如在“委托贷款”科目核算，期末在资产负债表哪个项目列报，是“债权投资”吗？

回答人：chenyiwei
参考：《瑞华研究 2010 ～ 2019 汇编》之“问题5-1-12（委托贷款及其利息收入在资产负债表和利润表上的列示）”：
委托贷款的本金，在资产负债表上应根据其借款期限，分别在“其他流动资产”、“一年内到期的非流动资产”、“债权投资”项目中列示。
已到期可收取但于资产负债表日尚未收到的利息应列报于“其他应收款”项目中，并补充列示“其中：应收利息”子项目。
按实际利率法计提的应计利息，尚未到付息日的，应列示于与对应的委托贷款本金相同的项目中。
无论执行哪个版本的金融工具准则，在财务报表附注中，应当对委托贷款的借款人、本金金额、期限、利率、担保条件、减值情况等事项作出充分披露。
委托贷款按权责发生制原则和实际利率法计提的利息收入，对于一般非金融企业而言，执行《企业会计准则第 22 号——金融工具确认和计量（ 2006 ）》的企业在利润表上应作为“财务费用——利息收入”列示，执行《企业会计准则第 22 号——金融工具确认和计量（ 2017 年修订）》的企业在利润表上应作为“投资收益”列示。